【裁判字號】    98,抗,29
【裁判日期】    990125
【裁判案由】    本票裁定
【裁判全文】
臺灣基隆地方法院民事裁定                98年度抗字第29號
抗  告  人  乙○○
相  對  人  甲○○
上列抗告人因與相對人甲○○間聲請本票裁定事件，對於中華民
國98年10月9日本院98年度司票字第459號裁定提起抗告，本院裁
定如下：
    主    文
原裁定廢棄。
相對人簽發如附表所示之本票，其金額及利息，准予強制執行。
聲請程序費用新臺幣貳仟元及抗告程序費用新臺幣壹仟元均由相
對人負擔。
    理  由
一、按執票人向本票發票人行使追索權時，得聲請法院裁定後強
    制執行；執票人向票據債務人行使追索權時，得請求被拒絕
    承兌或付款之本票金額及自到期日起依年利6 釐計算之利息
    ，票據法第123 條、第124 條及第97條第1 項第1 款、第2
    款分別定有明文。
二、本件抗告人聲請意旨略以：抗告人執有相對人所簽發如附表
    所示之本票共計5紙，票面金額合計為新台幣1,255,541 元
    ，並免除作成拒絕證書，詎屆期經提示均未獲兌付。為此，
    依據票據法第123 條規定，聲請就票載金額，及自各該本票
    到期日起至清償日止按年息6%計算之利息，裁定准許強制執
    行等語。
三、經查，本件抗告人所執有、據以請求准予強制執行裁定之本
    票，業已記載表明其為本票之文字、一定之金額、無條件擔
    任兌付、發票地、發票年、月、日、到期日，並已由發票人
    於系爭本票上簽名及蓋章，此有系爭本票影本在卷可稽（詳
    原審卷第3、4頁）。而據抗告人所稱，其之所以執有系爭本
    票，乃係因發票人甲○○積欠抗告人會款及借款，而簽發交
    付予抗告人，且經本院核對系爭本票正本，系爭本票上無條
    件擔任兌付後方雖有「甲○○」三字，然「甲○○」三字顯
    然係書寫在NT$欄位上方，並蓋有「甲○○」方章，依一般
    人之社會經驗，該簽名、蓋章部分係因金額部分以阿拉伯數
    字書寫，為表慎重所為，應非係要無條件擔任兌付給「甲○
    ○」，實際上系爭本票上並未記載受款人，故依票據法第12
    0條第3項規定，本票未載受款人者，以執票人為受款人，而
    抗告人提出之系爭本票，既符合本票形式上之要件，原法院
    以系爭本票係發票人以自己付款人及受款人所簽發應屬無效
    之票據，而裁定駁回抗告人之聲請，容有未恰。抗告意旨指
    摘原裁定不當，求予廢棄改判，為有理由，爰由本院將原裁
    定廢棄，更為裁定如主文第2、3項所示。
四、據上論結，本件抗告為有理由，裁定如主文。
中    華    民    國    99    年    1     月    25    日
                  民事庭審判長法  官  蔡聰明
                              法  官  邰婉玲
                              法  官  林淑鳳
以上正本證明與原本無異。
本裁定除以適用法規顯有錯誤為理由，並經本院許可外，不得再
抗告。
如提起再抗告，應於收受送達後10日內向本院提出在抗告狀，並
繳納再抗告費新台幣1000元。
中    華    民    國    99    年    1     月    25    日
                              書記官  王鵬勝

司法院資訊處製作；財團法人民間司法改革基金會備份。
